最　高　行　政　法　院　裁　定
　　　　　　　　　　　　　　　　　　 94年度裁字第02758號
聲　請　人　庚○○○
　　　　　　甲○○
　　　　　　乙○○
　　　　　　己○○
　　　　　　戊○○
　　　　　　丁○○
　　　　　　丙○○
上　七　人
訴訟代理人　辛○○
上列聲請人因贈與稅事件，對於中華民國94年6月9日本院94年度
裁字第1060號裁定，聲請再審，本院裁定如下：
　　主  文
再審之聲請駁回。
再審訴訟費用由聲請人負擔。
　　理  由
一、按對於確定之裁定不服，應以聲請再審請求救濟。聲請人對
    前述本院確定裁定提起抗告表示不服，自應依聲請再審之程
    序予以審理。
二、本件聲請意旨略謂：原處分以推測之詞遽以認定為贈與，符
    合行政訴訟法第243條、第244條、第254條上訴之理由與規
    定，請就各項證物予以斟酌。本件上訴未見依行政訴訟法第
    249條規定命補正，遽以不合法駁回上訴，請准依法補正。
    原處分及原審以舉債資金流向推測柯明昭生前贈與，而核課
    贈與稅及其利息與罰鍰，除依法無據外，更有違遺產及贈與
    稅法第4條、民事訴訟法第277條規定及本院75年判字第309
    號判例意旨。且甲○○匯款550萬元與被繼承人柯明昭，既
    為原處分機關之調查所得資料，其竟未依其權責並依比例原
    則認定為甲○○對柯明昭有550萬元之債權，對此遺漏事實
    之處分，實難干服。而依庚○○○之說明書、己○○之證詞
    及其提出之說明、證物，己○○係向柯明昭借款165萬元週
    轉，而非贈與，否則即無急於出售股票並領出現金還款之動
    作。又依匯單影本、游田德新竹企銀帳卡，其依庚○○○指
    示匯入甲○○與朱桂貞帳戶各100萬元，確與柯明昭無關，
    上開款項亦已返還庚○○○在案，亦非贈與。此外，既經查
    明係劉啟煌轉帳匯入152萬元於甲○○帳戶，該匯款即非柯
    明昭之財產，原處分以借款為贈與之推測而核課贈與稅，除
    與事實不符外更依法無據。至柯明昭87年6月16日將50萬元
    存入甲○○第一銀行帳戶，該款為家用之備款暫存，係用來
    支付柯明昭之保險費與清償貸款及繳納利息，有國泰人壽保
    險公司收據為證，亦非贈與，原審以此作為敗訴判決之依據
    ，聲請人自難折服等語。
三、本院按：「對於高等行政法院判決之上訴，非以其違背法令
    為理由，不得為之。」「提起上訴，應以上訴狀表明左列各
    款事項，提出於原高等行政法院為之：一、當事人。二、高
    等行政法院判決，及對於該判決上訴之陳述。三、對於高等
    行政法院判決不服之程度，及應如何廢棄或變更之聲明。四
    、上訴理由。」「上訴狀內未表明上訴理由者，上訴人應於
    提起上訴後20日內提出理由書於原高等行政法院；未提出者
    ，毋庸命其補正，由原高等行政法院以裁定駁回之。」行政
    訴訟法第242條、第244條第1項、第245條第1項分別定有明
    文。則當事人於提起上訴時，指摘高等行政法院判決如何不
    適用法規或適用法規不當，為上訴理由必須具備之內容，上
    訴人如未於上訴理由內具體指摘高等行政法院判決如何不適
    用法規或適用法規不當，即係未合法提出上訴理由，行政法
    院原無庸命其補正，即得予駁回。經查：本件聲請人於前訴
    訟程序提起上訴，難認對原審判決如何違背法令已有具體指
    摘，原裁定未命補正，揆諸前開規定及說明，適用法規並無
    錯誤。其他狀述內容，並未具體表明原裁定以上訴不合法予
    以駁回，所適用之法規與該案應適用之現行法規有何違背，
    或與解釋判例有何牴觸，僅就實體上所為主張再為爭執，自
    難謂已合法表明再審事由。聲請人猶執前詞聲請再審，為無
    理由，應予駁回。
四、依行政訴訟法第283條、第278條第2項、第104條、民事訴訟
    法第95條、第78條，裁定如主文。
中　　華　　民　　國　　94　　年　　12　　月　　15　　日
                  第二庭審判長法  官　廖　政　雄
                              法  官　林　清　祥
                              法  官　鍾　耀　光
                              法  官　姜　仁　脩
                              法  官  胡  國  棟
以  上  正  本  證  明  與  原  本  無  異
中　　華　　民　　國　　94　　年　　12　　月　　15　　日
　　　　　　　　　　　　　　　書記官　張　雅　琴
